Minutes et répertoires du notaire Jean DEMAS, 25 janvier 1612 - 1er janvier 1666 (étude XXI)
Archives nationales
- Minutes de Jean DEMAS, 25 janvier 1612 - avril 1666; MC/ET/XXI/81 - MC/ET/XXI/214
  - Minutes. 1621, janvier - juin, janvier - juin 1621; MC/ET/XXI/97; registre
    - POULLAIN (Martin) Peintre demeurant à Paris § Mariage de Jean POULLAIN, Sommelier du comte de TOUGUY, en présence de .. son cousin Germain, 13 mars 1621; MC/ET/XXI/97; fol. VI/XX/XIII
      contrat de mariage; Poullain, Martin
    - FABRICANT d'instruments de mathématiques § Accords entre Josias MOISANT marchand trafiquant au Levant qui avait laissé entre les mains de Guillaume AVELOT FABRICANT d'instruments de mathématiques, une promesse à lui faite, et celui-ci. (A la suite: 1621, 9 février, attestation dudit AVELOT maître horloger à Paris.), 15 mars 1621; MC/ET/XXI/97; fol. VI/XX/XVI
      accord; Moisant, Josias
    - FONTE (marché de) § Marché par Jérémie MAUZET, demeurant place Maubert et Jérémie PREVOST, au faubourg Saint-Germain, tous deux Mes fondeurs en terre et sable, à Germain JACQUET dit GRENOBLE, sculpteur ordinaire du Roi, pour la fonte d'un Neptune, 3 chevaux marins, un triton et un enfant assis sur un dauphin tenant une trompe, suivant modèle de bronze et plomb fourni par ledit GRENOBLE, et le tout moyennant 75 livres ts., 12 mai 1621; MC/ET/XXI/97; fol. II/C/XLVII
      marché; Mauzet, Jérémie; Prevost, Jérémie; Grenoble, Germain Jacquet dit
    - Constitution de rente à Charles Richer, notaire au Châtelet, demeurant rue Sainte-Avoye., 24 mai 1621; MC/ET/XXI/97; fol.0271
      Ensuite: rachat (le 24 août 1622).
      constitution de rente; acte de vente; Sainte-Avoie (rue); Richer, Charles; notaire
    - GUILLAIN dit de CAMBRAI (Nicolas) maître Sculpteur et peintre à Paris, demeurant rue Saint-Martin § Apprentissage de Jacques CHARPENTIER âgé de 20 ans, pour 5 ans, chez. .., 12 juin 1621; MC/ET/XXI/97; fol. III/C/VIII
    - Transport d'une rente par Michel Cordier, secrétaire de la chambre du roi, et Elisabeth Le Roux, sa femme, ayant les droits cédés par Pierre Le Roux, notaire au Châtelet., 14 juin 1621; MC/ET/XXI/97; fol.0313
      transport de droits; Cordier, Michel; Le Roux, Elisabeth; Le Roux, Pierre; notaire; secrétaire du roi (Ancien Régime); officier de la Chambre du roi (Ancien Régime)
  - Minutes. 1621, juillet - décembre, juillet - décembre 1621; MC/ET/XXI/98; registre
    - MESSAGER LA PLACE (Charles) MESSAGER juré et cautionné de la ville de Cambrai, étant à présent à Paris § Mise en apprentissage par Charles LA PLACE., 9 juillet 1621; MC/ET/XXI/98; fol. 23
      contrat d'apprentissage; La Place, Charles
    - HARDOUIN (Jacques) maître menuisier demeurant rue du Cul de Sac Beaubourg, paroisse Saint-Nicolas-des-Champs § Bail à. ..par Adrienne de BEAUVAIS veuve en Ières noces de Thomas HARDOUIN et en 2èmes noces de Jean SIMONNEAU, tous deux charpentiers, de lieux dépendant de sa maison, même rue.; Apprentissage de Bonnet MENIER chez. .., 13 juillet 1621; MC/ET/XXI/98; fol. 31 et 32
      contrat d'apprentissage; bail; Hardouin, Jacques
    - LALLEMENT (Georges) maître sculpteur et peintre à Paris rue Saint-Martin, paroisse Saint-Médéric § Marché de peinture par. ... pour le couvent des Religieuses du Calvane d'Angers, 16 juillet 1621; MC/ET/XXI/98; fol. 38
    - FIRENS (Guillaume) marchand bourgeois de Paris § Nomination de .. et de Daniel FRANQUELIN, comme arbitres dans un compromis., 28 juillet 1621; MC/ET/XXI/98; fol. 61
      Firens, Guillaume
    - LALLEMENT (Georges) maître Sculpteur et peintre à Paris, demeurant rue Saint-Martin § Apprentissage de Louis GUERIN, chez. ... (A la suite 1623, 5 août) Quittance de. .., 2 août 1621; MC/ET/XXI/98; fol. 76
    - MEAUX § Bail à rente par Claude BOUTEROUE, procureur en Parlement, à Nicolas TRUYART, huissier sergent à cheval du Châtelet demeurant à MEAUX d'une partie de maison sise à MEAUX devant l'église Saint-Etienne, rue de la Croix aux Chapeaux, enseigne du Griffon, appartenant au bailleur comme héritier de feue Marguerite POIRET, sa mère, veuve de Claude BOUTEROUE., 3 août 1621; MC/ET/XXI/98; fol. 82
      bail; Bouteroue, Claude
    - OFFICE de SOMMIER de PANETERIE et FRUITERIE de Madame Soeur du Roi § Vente par Mathieu HEURIEU, pourvu de l'OFFICE de SOMMIER de PANETERIE et FRUITERIE, demeurant à la suite de ladite dame, à Mathieu POTIN, cordonnier de Monsieur frère du Roi et maître cordonnier à Paris, de l'OFFICE de SOMMIER de PANETERIE et FRUITERIE, moyennant 1200 livres., 13 septembre 1621; MC/ET/XXI/98; fol. 148
      acte de vente; Heurieu, Mathieu
    - Quittance de Pierre Patin, procureur au Châtelet, au nom de Jeanne Corbière, veuve de feu Sébastien Chapellain, notaire au Châtelet., 8 octobre 1621; MC/ET/XXI/98; fol.0179
      quittance; Chapelain, Sébastien; Corbière, Jeanne; Patin, Pierre; notaire; procureur de justice (Ancien Régime)
    - SAINT-CLOUD § Echange d'une maison sise à SAINT-CLOUD grande rue de la chaussée du pont de SAINT-CLOUD, ayant appartenu à feu Germain TOLLE, prêtre, chantre et chanoine de SAINT-CLOUD, contre des rentes., 11 octobre 1621; MC/ET/XXI/98; fol. 187
      échange; Tolle, Germain
    - MONTAFIÉ (Anne de) comtesse de SOISSONS, veuve de Charles de BOURBON, pair et grand maître de France § Transport par Jacques BEAUSSAULT, bourgeois de Paris, du bail de la ferme des Aides que lui a fait Anne de MONTAFIÉ. (devant de BEAUVAIS et de BRIQUET, notaires à Paris, le 13 octobre 1621), 21 octobre 1621; MC/ET/XXI/98; fol. 200
      bail; Montafié, Anne de
    - VOITURES allant de Paris à Lyon et de Lyon à Paris § Promesse par Hiérosme LECART, garde commis et priseur au Bureau des 5 grosses fermes de France établi à Paris rue du Bourg l'Abbé, à Jean SAUZAY dit NAPOLY, voiturier ordinaire de Lyon à Paris, pour lui et les autres voituriers de Lyon à Paris, de recevoir toutes les voitures de marchandises qui arriveront de Lyon et de les délivrer au bureau ès mains de ceux à qui il appartiendra, les peser, préparer en temps voulu les voitures qui se présenteront à Paris pour aller à Lyon, etc. SAUZAY ès noms paiera 3 £. par charettes chargées de marchandises qui partiront pour Lyon et 40 sols pour le droit de poids., 26 octobre 1621; MC/ET/XXI/98; fol. 204
      Lecart, Hiérosme
    - Contrat de mariage entre Martin Lybault, notaire au Châtelet, demeurant rue Sainte-Avoye, paroisse Saint-Merri, et Claude Cordier, parmi les témoins, François Bergeon, notaire au Châtelet, oncle maternel dudit Lybault., 4 novembre 1621; MC/ET/XXI/98; fol.0222
      contrat de mariage; Sainte-Avoie (rue); Bergeon, François; Cordier, Claude; Lybault, Martin; notaire
    - NOBLET (Louis) maître maçon bourgeois de Paris rue des Ecouffes, paroisse Saint-Gervais et Denise GEULART, sa femme § Obligation de... pour un emprunt de 4000 livres (En marge: 1622, 26 octobre, quittance à. ..), 13 novembre 1621; MC/ET/XXI/98; fol. 236
      obligation; quittance; Noblet, Louis
    - DESBOULTZ (Henry) ayant la charge du jardin, des prairies et de l'étang du château de Fontainebleau, y demeurant, à présent à Paris § Constitution de rente par Henry DESBOULTZ se faisant fort de Marie LANGLOIS, sa femme. (En marge: mention de la quittance de l'achat devant Notaire de Fontainebleau, 10 septembre 1625, déposée pour minute chez DEMAS, notaire à Paris, le 28 juin 1628)., 16 décembre 1621; MC/ET/XXI/98; fol. 293
      constitution de rente; quittance; Desboultz, Henry
    - FONTAINEBLEAU (château de) § Constitution de rente à Henry DESBOULTZ, ayant la charge des jardin, prairies et étang du château de FONTAINEBLEAU y demeurant, à présent à Paris, se faisant fort de Marie LANGLOIS, sa femme., 16 décembre 1621; MC/ET/XXI/98; fol. 293
      constitution de rente; Desboultz, Henry
    - Constitution de rente par Michel Cordier, secrétaire de la chambre du roi, à Martin Lybault, notaire au Châtelet, demeurant rue Sainte-Avoye., 20 décembre 1621; MC/ET/XXI/98; fol.0302
      constitution de rente; Sainte-Avoie (rue); Cordier, Michel; Lybault, Martin; notaire; secrétaire du roi (Ancien Régime); officier de la Chambre du roi (Ancien Régime)
    - QUESNEL (Nicolas) fils de défunt Nicolas QUESNEL, tous deux marchands bourgeois de Rouen. § Cautionnement par Nicolas QUESNEL pour la ferme des tailles de l'élection de Caudebec, dont son père avait le bail., 28 décembre 1621; MC/ET/XXI/98; fol. 306
      bail; Quesnel, Nicolas
  - Minutes concernant Liesse de Luxembourg, baronne de Massy (terrier). 1621, 2 juin - 1624, 7 février, 2 juin 1621 - 7 février 1624; MC/ET/XXI/99; registre
    terrier; Massy (Essonne); Luxembourg, Liesse de
    - Terrier de Massy, établi pour Liesse de Luxembourg, baronne de Massy, fille mineure de Henri, duc de Luxembourg et de Madeleine de Montmorency., 2 juin 1621 - 7 février 1624; MC/ET/XXI/99
      Report des actes analysés à l'occasion de l'établissement des répertoires numériques dits 'états numérique' des liasses et registres de minutes. (base de données migrée: voir contexte dans le Plan d’orientation général - Notaires de Paris, guides thématiques du Minutier).
      Date de révision: 2011
      Date de création de la notice: 2011
      Documents ' Villegenis ' au Musée Condé
      terrier; Massy (Essonne); Luxembourg, Madeleine de Montmorency (1582-1615, duchesse de); Luxembourg, Marie Liesse de (1611?-1660); Luxembourg, Henri (1583-1616, duc de)
  - Minutes. 1622, janvier - juin, janvier - juin 1622; MC/ET/XXI/100; registre
    - JACQUET (Jean) Bourgeois de Paris demeurant rue Saint-Martin, paroisse Saint-Nicolas-des-Champs § Vente de vignes à Romainville à Jean JACQUET; Vente à Jean JACQUET et Françoise DUPUIS, sa femme, d'une maison et dépendances à Romainville., 20 janvier 1622 - 18 juin 1622; MC/ET/XXI/100; fol. XXV; fol. II/C/IIII/XX/XVIII
      acte de vente; Jacquet, Jean
    - COTTU (Charles) Maître sculpteur à Paris § Mariage de Jean VIMONT, maître éperonnier rue Neuve et paroisse Saint-Médéric, et de Jeanne COTTU fille de défunt. .. et de Antoinette PAGE Veuve de. .. demeurant rue Saint-Martin, 24 janvier 1622; MC/ET/XXI/100; fol. XXXV
      contrat de mariage; Cottu, Charles
    - OFFICE de VALET de FOURRIERE ayant la charge des tables du commun du Roi § Vente par Jean BOULENGER, lecteur ordinaire du Roi, à Thomas RIDE, officier de paneterie et fruiterie de Madame soeur du Roi, de l'OFFICE de VALET de FOURRIERE, moyennant 1600 livres ts., 8 février 1622; MC/ET/XXI/100; fol. LXIIII
    - GUILLAIN dit de CAMBRAI (Nicolas) maître Sculpteur et peintre rue Saint-Martin paroisse Saint-Nicolas-des-Champs § Apprentissage de Jean ROBELOT, âgé de 13 ans, chez. .., 4 mars 1622; MC/ET/XXI/100; fol. CIIII
    - VIC (Merri de) Garde des Sceaux de France § Marché de 60 aunes au carré de tapisserie de haute lisse pour la salle du logis de messire Merri de VIC par Gérard Laurens, tapissier ordinaire du Roi et maître tapissier de haute lisse à Paris demeurant aux Galeries du Louvres moyennant 24 £. PAR aune au carré; Idem par Simon GAULLIER, maître tapissier, à Merri de VIC représenté par Nicolas CHAUFOURNEAU son secrétaire, demeurant avec lui rue Saint-Martin, paroisse Saint-Nicolas des Champs; Autre marché pour 60 aunes de tapisserie semblables à celle qui a été faite pour la chambre des audiences de MM. des salles des REQUÊTES, 24 mars 1622 - 25 mars 1622; MC/ET/XXI/100; fol. VII/XX/I
      marché; Vic, Merri de
    - TAPISSERIE (marché de) § Marché par Simon GAULLIER, maître tapissier à Paris, enclos de la Trinité, à Merry de VIC, garde des Sceaux rue Saint-Martin, représenté par Nicolas CHAUFOURNEAU son secrétaire, pour 60 aunes de tapisserie de haute lisse devant servir à la grande salle dudit seigneur de VIC, demeurant rue Saint-Martin, paroisse Saint-Nicolas-des-Champs, et pareille à celle que ledit GAULLIER a faite pour la chambre de l'audience de MM. des Requêtes de l'Hôtel du Roi, moyennant 24 livres par aune au carré., 25 mars 1622; MC/ET/XXI/100; fol. VII/XX/V
      marché; Tapisserie, marché de
    - GRENOBLE (Jeanne) décédée femme de Jean FOUCHER, messager ordinaire de la ville de Montargis à Paris et Orléans, demeurant ordinairement à Montargis, actuellement à Paris § Transaction par Jean FOUCHER au sujet de l'héritage de défunte Jeanne GRENOBLE (Testament devant MOTELET ou TURGIS le 24 décembre 1621)., 9 avril 1622; MC/ET/XXI/100; fol. IX/XX/I
      testament; accord; Grenoble, Jeanne
    - PORTUGAIS § Mariage de Rodrigo de CACEREZ, fils de Jean de CACEREZ, marchand PORTUGAIS demeurant à Anvers, lui demeurant rue Saint-Martin, âgé de 30 ans, avec Hester RODRIGUEZ, fille de Diego RODRIGUEZ de PAYNA, marchand flamand bourgeois de Paris rue des Petits-Champs., 29 avril 1622; MC/ET/XXI/100; fol. II/C/XXXI
    - DUCHASTEL (Nicolas) maître peintre et Sculpteur à Paris § Apprentissage de Jean DURÉ Chez .., 21 mai 1622; MC/ET/XXI/100; fol. II/C/LXVI
      contrat d'apprentissage; Duchastel, Nicolas
    - GAZEAU (Charles) maître maçon demeurant à la porte Saint-Jacques, paroisse Saint-Benoît § Mise en apprentissage par... de Charles GAZEAU son fils, âgé de 14 ans, pour 5 ans, chez Germain JACQUET dit GRENOBLE, valet de Chambre, Garde des Antiques de S.M., maître Sculpteur et peintre à Paris, rue Saint-Martin., 6 juin 1622; MC/ET/XXI/100; fol. II/C/IIII/XX/II
      contrat d'apprentissage; Gazeau, Charles
    - Quittance au receveur des consignations par Gilles Le Semelier, notaire au Châtelet, et Madeleine Sauvage, sa femme, demeurant rue aux ours., 21 juin 1622; MC/ET/XXI/100; fol.0301 et fol.0302
      quittance; Ours (rue aux); Le Semelier, Gilles; Sauvage, Madeleine; notaire; comptable
  - Minutes. 1622, juillet - décembre, juillet - décembre 1622; MC/ET/XXI/101; registre
    - COURRIER ordinaire du Roi pour ses dépêches de Paris à Anvers DENIS (Thomas) rue Saint-Martin § Plusieurs actes de Thomas DENIS en son nom et pour Jean LORION et Jeanne DESCALLE sa femme, 1622; MC/ET/XXI/101
      Denis, Thomas
    - Titre nouvel à Jeanne Corbière, veuve de feu Sébastien Chapellain, notaire au Châtelet, demeurant rue Saint-Martin, sur des héritages provenant de la succession de feu Michel Corbière, bourgeois de Paris., 1er juillet 1622; MC/ET/XXI/101; fol.0003
      titre nouvel; Saint-Martin (rue); Chapelain, Sébastien; Corbière, Jeanne; Corbière, Michel; notaire
    - ECRITURE (apprentissage d') § Promesse par Humbert PROST, écuyer sieur de BEYNOTZ, demeurant à Paris rue Saint-Martin, à Hubert VINCENT et à Pierre DUCHET, maîtres tailleurs d'habits à Paris, de leur apprendre à écrire et lire en trois mois., 1er juillet 1622; MC/ET/XXI/101; fol. II
    - ECRITURE (apprentissage d') § Promesse par Humbert PROST, écuyer sieur de BEYNOTZ, demeurant à Paris rue Saint-Martin, à Charles PORET, valet de chambre 'qui ne sait aucune chose tant en lettres française, et financière, commune minutte, italienne que bâtarde', de lui apprendre à raison d'une heure par jour en la maison dudit PROST et moyennant 51 livres., 7 juillet 1622; MC/ET/XXI/101; fol. XXIII
    - GUILLAIN dit de CAMBRAI (Simon) maître Sculpteur et peintre à Paris y demeurant vieille rue du Temple, paroisse Saint-Gervais § Apprentissage de Antoine Guyot des. .. (signé: GUILLAIN), 13 juillet 1622; MC/ET/XXI/101; fol. XXX
    - ECRITURE (apprentissage) § Mise en apprentissage de Guillaume CREDDE, fils de Charles CREDDE, tapissier à Paris et d'Antoinette CHARPENTIER femme séparée de ce dernier, chez Humbert PROST qui lui apprendra durant trois mois les lettres française et italienne en échange de services et de meubles remis par ladite CHARPENTIER. Si ledit CREDDE enseigne lui-même l'écriture, il devra partager ses gains durant 4 ans avec ledit PROST., 19 juillet 1622; MC/ET/XXI/101; fol. IIII/XX/II
      échange; contrat d'apprentissage
    - ECRITURE (Apprentissage d') § Certificat à Humbert PROST, de Lyon, par Nicolas de NEUFVILLE, natif de Boulogne sur Mer, qui en 15 jours doit apprendre à écrire par ledit PROST, pour lui produire un modèle de son écriture. Il donnera 1 pistole au bout des 15 jours., 19 juillet 1622; MC/ET/XXI/101; fol. XL
    - PONT MARCHAND (Incendie du) § Obligation de François ROY, marchand à Paris, envers Nicolas et Anselme de FRANCQUEVILLE et autres marchands à Cambrai, de 800 £ faisant le reste de 2000 £ auxquelles ont été réduites 3828 livres que devait ledit ROY pour marchandises, attendu la perte causée par l'Incendie du PONT MARCHAND, 19 juillet 1622; MC/ET/XXI/101; fol. XXXVII
      obligation; Pont Marchand, Incendie du
    - MESSAGER juré en l'Université de Paris GIRARD (Jean) MESSAGER demeurant à Chastel en Portien § Mise en apprentissage par Jean GIRARD, 19 juillet 1622; MC/ET/XXI/101; fol. XXXIX
      contrat d'apprentissage; Girard, Jean
    - RICART (Jean de) Ecuyer sieur de la CHEVALLERAYE, capitaine et concierge du château de Madrid, y demeurant § Mariage de Jean de RICART et de Cécile GILLE., 20 juillet 1622; MC/ET/XXI/101; fol. XLI
      contrat de mariage; Ricart, Jean de
    - ECOLE (association de maîtres d') § Association de maître Jean GUISNET, prêtre bénéficial en l'église Saint-Médéric et maître d'école à Paris, avec Jean de BRIQUEGNY, maître écrivain à Paris, pour enseigner ensemble durant un an tous les enfants qui seront envoyés à l'école dudit GUISNET BRIQUEGNY et sa femme devront loger en sa maison où est où sera l'école. La dépense de bouche sera payée en commun par moitié ainsi que les autres frais, bois, charbon, chandelles etc. En outre la femme de BREQUIGNY devra faire le ménage, blanchir et empeser le linge et même les rabats et manchettes dudit GUISNET sans prétendre aucune chose. BREQUIGNY aura la moitié des gains. (A la suite, 1623, 1er avril, désistement du contrat pour le temps restant)., 3 août 1622; MC/ET/XXI/101; fol. LXI
      Ecole, association de Maîtres d'
    - ECRITURE (Apprentissage) § Promesse par Humbert PROST, sieur des BEYNOSTZ demeurant rue Saint-Martin, à Alain de LASALLE de lui apprendre en trois mois, moyennant 18 livres, à écrire. (Modèle de l'écriture dudit de LA SALLE). De plus il est convenu que si de LASALLE vient à enseigner lui-même l'écriture il devra partager ses gains durant 4 ans avec PROST., 10 août 1622; MC/ET/XXI/101; fol. LXXI
    - ECRITURE (apprentissage) § Apprentissage de Jacques de NEUFCHASTEAU, demeurant au service de Mr SAINT ESTIENNE à Chaumusy près de Reims, à présent logé rue de la Verrerie, avec Humbert PROST, sieur des BEYNOTZ demeurant rue Saint-Martin, qui promet lui enseigner en 15 jours l'ar et méthode d'apprentissage ECRITURE, moyennant 38 livres. Si NEUFCHASTEAU enseigne lui-même l'écriture, il devra donner la moitié de ses gains, durant 4 ans, à PROST., 29 août 1622; MC/ET/XXI/101; fol. CXI
    - Constitution de rente par Loup Puisoye et Anne Ragot, sa femme, demeurant à Auxerre, à Raoul Polonceau, postulant au Palais, qui (même date fol.0134) déclare avoir reçu la rente au profit de Jeanne Corbière, veuve de feu Sébastien Chapellain, notaire au Châtelet (le 15 septembre 1622)., 15 septembre 1622 - 10 mai 1631; MC/ET/XXI/101; fol.0133
      En marge: quittance de rachat par Louis Faroard, procureur en Parlement qui avait reçu la rente par son contrat de mariage avec Catherine Chapellain (pardevant Le Roux et Le Vasseur le 12 mai 1630) (le 10 mai 1631).
      constitution de rente; quittance; acte de vente; Auxerre (Yonne); Chapelain, Sébastien; Corbière, Jeanne; Polonceau, Raoul; Puisoye, Loup; Ragot, Anne; notaire; procureur de justice (Ancien Régime)
    - HÔTEL de REIMS rue du Petit Jardin § Deux baux au nom de Monseigneur Gabriel de SAINTE-MARIE, archevêque de Reims, de deux maisons à Paris rue du Paon et du Petit Jardin, dépendant de l'HÔTEL de REIMS, 21 décembre 1622; MC/ET/XXI/101; fol. II/C/XLV; fol. XLVI
      bail
  - Minutes. 1623, janvier - juin, janvier - juin 1623; MC/ET/XXI/102; registre
    - MICHELIN (Marin) maître boulanger à Saint-Cloud § Quittance à Marin MICHELIN et autre., 1er février 1623; MC/ET/XXI/102; fol. XLIII
      quittance; Michelin, Marin
    - TAPISSIERS (la communauté des maîtres et gardes) de Paris § Transport du brevet d'apprentissage de Jacques LE GRAND chez Jean LE VACHER, maître tapissier en présence de plusieurs. .., 4 février 1623; MC/ET/XXI/102; fol. XLV
      contrat d'apprentissage; Le Grand, Jacques
    - LE MUET (Nicolas) demeurant à Coulanges-lez-Vineuses § Constitution de rente par Claude LE MUET, comme procureur de Nicolas LE MUET et autres. (Pièces jointes), 23 février 1623; MC/ET/XXI/102; fol. LXVIII-XIX
      constitution de rente; Le Muet, Nicolas
    - ARNOULT (Blaise) garde pour le Roi en ses château, plaine et étendue de Saint-Germain-en-Laye et Anne MARIAVAL, sa femme, demeurant à Houilles § Constitution par Blaise ARNOULT; Quittance à Blaise ARNOULT, 6 mars 1623; MC/ET/XXI/102; fol. IIII/XX/III et IIII
      quittance; Arnoult, Blaise
    - BUCQAULT (François) Peintre demeurant rue de Beauvais paroisse Saint-Germain § Mise en Apprentissage par. .. de Nicolas BUCOT (sic) son frère, chez François LENOIR, maître peintre rue Saint-Martin, 23 avril 1623; MC/ET/XXI/102; fol. VII/XX/IX
      contrat d'apprentissage; Bucqault, François
    - JACQUET dit de GRENOBLE (Germain) maître sculpteur à Paris § Quittance par Claude BODEAU, laboureur à Vaujours, à. .. de 13 livres sur 27 £. qu'il lui doit pour marchandises de bois marin livrées depuis quelque 9 ou 10 mois, 26 avril 1623; MC/ET/XXI/102; fol. VII/XX/XII
      quittance; Jacquet dit de Grenoble, Germain
    - BARBEDOR (Louis) maître écrivain demeurant rue Saint-Martin, paroisse Saint-Nicolas-des-Champs § Bail par Louis BARBEDOR à Jean DENYEL, procureur en Parlement, d'une maison sise rue des Truyes, paroisse Saint-Merri, appartenant à Louis BARBEDOR; Constitution de rente par Louis BARBEDOR, 6 mai 1623 - 11 mai 1623; MC/ET/XXI/102; fol. VIII/XX/VI; fol. VIII/XX/XII
      bail; constitution de rente; Barbedor, Louis (1589?-1670?)
    - LESPERVIER (Bertrand) maître écrivain demeurant rue Coquerée, paroisse Saint-Gervais § Transport de droits successifs à Bertrand LESPERVIER, 13 mai 1623; MC/ET/XXI/102; fol. VIII/XX/XV
      transport de droits; Lespervier, Bertrand
    - MARYETTE (Pierre) Receveur des Aides de la Prévôté de Ronnay § Transaction au sujet de la ferme des Aides, 17 mai 1623; MC/ET/XXI/102; fol. IX/XX/II
      accord; Maryette, Pierre
  - Minutes. 1623, juillet - décembre, juillet - décembre 1623; MC/ET/XXI/103; registre. Document détérioré.
    - OFFICE de PORTE-TABLE du commun du Roi § Vente par Thomas RIDE, pourvu de l'OFFICE de PORTE-TABLE du commun du Roi, demeurant rue Frementeau, à Jean DU BUAT, bourgeois de la ville de Chartres, de l'OFFICE de PORTE-TABLE du commun du Roi, moyennant 2 100 livres ts., 5 juillet 1623; MC/ET/XXI/103; fol. XIIII
      acte de vente; Ride, Thomas
    - MESSAGER MANGIN (Robert) MESSAGER ordinaire en la prévôté de Vaucouleurs, y demeurant, à présent logé à Paris rue de la Licorne § Mise en apprentissage par Robert MANGIN, 6 juillet 1623; MC/ET/XXI/103; fol. XIIII
      contrat d'apprentissage; Mangin, Robert
    - TAPISSERIE (tentures de) § Transaction entre Nicolas DODIN, juré tapissier de haute lisse 'sarrazinoise', ordinaire du Roi et plusieurs juré tapissiers à Paris, au sujet d'un procès pour la saisie faite sur Adrien COCKX, mercier grossier joaillier privilégié suivant la Cour, de 50. .. par les jurés tapissiers. Ceux-ci consentent que mainlevée soit faite à condition que COCKX ne loue aucune tapisserie à des fripiers revendeurs ou autres., 23 septembre 1623; MC/ET/XXI/103; fol. IIII/XX/X
      accord; Dodin, Nicolas
    - TAPISSIER 'de haute lisse sarrazinoise' ordinaire du Roi DODIN (Nicolas) Juré. .. demeurant rue de la Vannerie, au Lion d'or § Mainlevée par... et autres, 23 septembre 1623; MC/ET/XXI/103; fol. IIIII/XX/X
      Dodin, Nicolas